Minutes et répertoires du notaire Jean Jacques PIAT, 6 mars 1835 - 28 janvier 1847 (étude XXXVII)
Archives nationales
- Répertoire(s) de Jean Jacques PIAT, 11 septembre 1832 - 30 avril 1850; MC/RE/XXXVII/31 - MC/RE/XXXVII/35
  - Répertoire. 1841, 20 avril - 1845, 7 avril, 20 avril 1841 - 7 avril 1845; MC/RE/XXXVII/34
    - Inventaire après décès: Leprévost, Joséphine-Louise. Jametz, Jean-Baptiste (épouse). Amandiers (rue des), n° 40 bis, Belleville., 12 février 1844
      inventaire après décès; Belleville (ancienne commune); Amandiers (rue des); Leprévost, Joséphine-Louise; Jametz, Jean-Baptiste
    - Inventaire après décès: Souchet, Pierre-André. Ménilmontant (chaussée de), n° 32, Belleville., 6 mars 1844
      inventaire après décès; Belleville (ancienne commune); Ménilmontant (chaussée de); Souchet, Pierre-André
    - Inventaire après décès: Thétar, François. Moulins (rue des), n° 13, Belleville., 12 mars 1844
      inventaire après décès; Moulins (rue des); Thétar, François
    - Inventaire après décès de Louis Souliard, décédé rue des Trois-Bornes, n° 16, époux de Marie Anne Catherine Dubosc, demeurant à Belleville, rue des Couronnes, n° 7., 19 mars 1844
      inventaire après décès; Belleville (ancienne commune); Couronnes (rue des); Trois-Bornes (rue des); Souliard, Louis; Dubosc, Marie-Anne
    - Inventaire après décès: Mollard, Jean-Antoine. Paris (rue de), n° 117, Belleville., 25 mars 1844
      inventaire après décès; Belleville (ancienne commune); Paris (rue de); Mollard, Jean-Antoine
    - Inventaire après décès: Leveau, Michel-Pierre. Paris (rue de), n° 84, Belleville., 29 mars 1844
      inventaire après décès; Belleville (ancienne commune); Paris (rue de); Leveau, Michel-Pierre
    - Inventaire après décès: Lucas, Marie-Anne. Maillet, Pierre-Sylvestre (veuve). Paris (rue de), n° 53, Belleville., 12 avril 1844
      inventaire après décès; Belleville (ancienne commune); Paris (rue de); Lucas, Marie-Anne; Maillet, Pierre-Sylvestre
    - Inventaire après décès: Ruin, Alphonse-Amable. employé à l'administration des contributions indirectes. Paris (rue de), n° 31, Belleville. décédé le 5 avril 1844., 30 mai 1844
      inventaire après décès; Belleville (ancienne commune); Paris (rue de); Ruin, Alphonse-Amable
    - Inventaire après décès: Diot, Françoise. Letourneau, Louis-François (veuve). rentière. Calais (rue de), n° 54, Belleville., 31 mai 1844
      inventaire après décès; Belleville (ancienne commune); Calais (rue de); Diot, Françoise; Letourneau, Louis-François
    - Inventaire après décès: Bernault, Gabrielle-Pauline. Morache, Pierre-Daniel (épouse). épicier (marchand). Paris (rue de), n° 39, Belleville., 3 juin 1844
      inventaire après décès; Belleville (ancienne commune); Paris (rue de); Bernault, Gabrielle-Pauline; Morache, Pierre-Daniel; commerçant
    - Inventaire après décès: Courcy, Marie-Anne-Adèle. Bailly, Louis (épouse). Puits (impasse du), n° 7, Saint-Laurent (rue), Belleville., 7 juin 1844
      inventaire après décès; Belleville (ancienne commune); Puits (impasse du); Saint-Laurent (rue); Courcy, Marie-Anne-Adèle; Bailly, Louis
    - Inventaire après décès: Petion, Marguerite. Couturier, Edme (épouse). Rigoles (rue des), n° 29, Belleville., 7 juin 1844
      inventaire après décès; Belleville (ancienne commune); Rigoles (rue des); Petion, Marguerite; Couturier, Edme
    - Inventaire après décès: Doscot, Louis-François. propriétaire. Mare (rue de la), n° 64, Belleville., 17 juin 1844
      inventaire après décès; Belleville (ancienne commune); Mare (rue de la); Doscot, Louis-François
    - Inventaire après décès: Fremont, Charles-Guillaume. Levert (rue), n° 9, Belleville., 20 juin 1844
      inventaire après décès; Belleville (ancienne commune); Levert (rue); Fremont, Charles-Guillaume
    - Inventaire après décès: Richebourg, Auguste. Saint-Laurent (impasse), n° 5 bis, Belleville., 29 juin 1844
      inventaire après décès; Belleville (ancienne commune); Saint-Laurent (impasse); Richebourg, Auguste
    - Inventaire après décès: Marchand, Rose-Victoire. Milcent, Louis (veuve); Guilbeau, Benjamin (veuve). rentière. Paris (rue de), n° 125, Belleville., 5 juillet 1844
      inventaire après décès; Belleville (ancienne commune); Paris (rue de); Marchand, Rose-Victoire; Milcent, Louis; Guilbeau, Benjamin
    - Inventaire après décès: Lecoq, Jean-Louis. Ménilmontant (chaussée de), n° 94, Belleville., 6 juillet 1844
      inventaire après décès; Belleville (ancienne commune); Ménilmontant (chaussée de); Lecoq, Jean-Louis
    - Inventaire après décès: Louvet, Louis. Villette (La), Allemagne (rue d'), n° 131., 9 juillet 1844
      inventaire après décès; La Villette (ancienne commune); Allemagne (rue d'); Louvet, Louis
    - Inventaire après décès: Desbois, Pierre-Louis-Hippolyte. Saint-Laurent (rue), n° 33, Belleville., 11 juillet 1844
      inventaire après décès; Belleville (ancienne commune); Saint-Laurent (rue); Desbois, Pierre-Louis-Hippolyte
    - Inventaire après décès: Pierlot, Françoise. Maurice, Pierre (épouse). Amandiers (rue des), n° 85, Belleville., 1er août 1844
      inventaire après décès; Belleville (ancienne commune); Amandiers (rue des); Pierlot, Françoise; Maurice, Pierre
    - Inventaire après décès: Recullez, Louis-Nicolas. Vins (marchand de) traiteur. Le Pré-Saint-Gervais, Trois-Couronnes (place des)., 8 août 1844
      inventaire après décès; Le Pré-Saint-Gervais (Seine-Saint-Denis); Recullez, Louis-Nicolas; commerçant; restaurateur
    - Inventaire après décès: Tallot, Jean-Pierre-Henri. concierge. Mare (rue de la), n° 93, Belleville., 19 août 1844
      inventaire après décès; Belleville (ancienne commune); Mare (rue de la); Tallot, Jean-Pierre-Henri; concierge
    - Inventaire après décès: Guillerault, Louis-Jean. Couronnes (impasse des), n° 8, Belleville., 19 août 1844
      inventaire après décès; Belleville (ancienne commune); La Chapelle (ancienne commune); Couronnes (impasse des); Guillerault, Louis-Jean
    - Inventaire après décès: Gernon, Jeanne. Reneufve, Jules-Florent-Maurice (épouse). Notaire (ancien). Villette (rue de La), Belleville, n° 55., 27 août 1844
      inventaire après décès; Belleville (ancienne commune); Villette (rue de la); Gernon, Jeanne; Reneufve, Jules-Florent-Maurice; notaire
    - Inventaire après décès de Marie-Geneviève Grosset, veuve de Basilique Legras et de Clémentine Alexandre Legras, rue de Paris, n° 183, à Belleville., 9 novembre 1844
      inventaire après décès; Belleville (ancienne commune); Paris (rue de); Grosset, Marie-Geneviève; Legras, Basélique; Legras, Clémentine Alexandre
    - Inventaire après décès: Maitre, Pierre-Louis. Ménilmontant (chaussée de), n° 20, Belleville., 14 novembre 1844
      inventaire après décès; Belleville (ancienne commune); Ménilmontant (chaussée de); Maitre, Pierre-Louis
    - Inventaire après décès: Lorieux, Henri. Beaune (rue de), n° 27, Belleville., 28 novembre 1844
      inventaire après décès; Belleville (ancienne commune); Beaune (rue de); Lorieux, Henri
    - Inventaire après décès: Borgé, Charles-Marie-Isidore. Solitaires (rue des), n° 21, Belleville., 30 novembre 1844
      inventaire après décès; Belleville (ancienne commune); Solitaires (rue des); Borge, Charles-Marie-Isidore
    - Inventaire après décès: Salomon, Pierre-François. Saint-André (rue), Charonne., 10 janvier 1845
      inventaire après décès; Charonne (ancienne commune); Saint-André (rue); Salomon, Pierre-François
    - Inventaire après décès: Nicolle, Pierre-Jérôme. Amandiers (rue des), n° 33, Belleville., 13 janvier 1845
      inventaire après décès; Belleville (ancienne commune); Amandiers (rue des); Nicolle, Pierre-Jérôme
    - Inventaire après décès: Luczot de la Thébaudais, François-Marie-Julien. ingénieur en chef des Ponts-et-Chaussées. Saint-Laurent (rue), n° 66, Belleville., 24 janvier 1845
      inventaire après décès; Belleville (ancienne commune); Saint-Laurent (rue); Luczot de la Thébaudais, François-Marie-Julien; ingénieur
    - Inventaire après décès: Maurice, Pierre-François. Parc (rue du), Belleville., 8 février 1845
      inventaire après décès; Belleville (ancienne commune); Parc (rue du); Maurice, Pierre-François
    - Inventaire après décès: Boucher, Louis-Adolphe. musicien. Saint-Laurent (rue), n° 16, Belleville., 12 février 1845
      inventaire après décès; Belleville (ancienne commune); Saint-Laurent (rue); Boucher, Louis-Adolphe; musicien
    - Inventaire après décès: Dausmon, Bastien. Orillon (rue de l'), n° 10, Belleville., 18 février 1845
      inventaire après décès; Belleville (ancienne commune); Orillon (rue de l'); Dausmon, Bastien
    - Inventaire après décès: Dusaut, Pierre. Paris (rue de), n° 98, Belleville., 24 février 1845
      inventaire après décès; Belleville (ancienne commune); Paris (rue de); Dusaut, Pierre
    - Inventaire après décès: Liégard, Marie-Geneviève-Félicité. Beljambe, Jean (veuve). Pré-Saint-Gervais (rue du), n° 1, Belleville., 3 mars 1845
      inventaire après décès; Belleville (ancienne commune); Pré-Saint-Gervais (rue du); Liégard, Marie-Geneviève-Félicité; Beljambe, Jean
    - Inventaire après décès: Bordier, Fiacre. Vincennes (rue de), Belleville, n° 9., 10 mars 1845
      inventaire après décès; Vincennes (rue de); Bordier, Fiacre
    - Inventaire après décès: Dubois, René. Calais (rue de), n° 25, Belleville., 11 mars 1845
      inventaire après décès; Belleville (ancienne commune); Calais (rue de); Dubois, René
    - Inventaire après décès: Gautier, Jean-Louis. Ménilmontant (chaussée de), n° 7, Belleville., 13 mars 1845
      inventaire après décès; Belleville (ancienne commune); Ménilmontant (chaussée de); Gautier, Jean-Louis
    - Inventaire après décès: Deguielle, Antoine. Amandiers (rue des), n° 106, Belleville., 14 mars 1845
      inventaire après décès; Belleville (ancienne commune); Amandiers (rue des); Deguielle, Antoine
    - Inventaire après décès: Aze, Jeanne-Claude. Desenclos, Jean-Baptiste (veuve). Villette (rue de La), n° 55, Belleville., 21 mars 1845
      inventaire après décès; Belleville (ancienne commune); Villette (rue de la); Aze, Jeanne-Claude; Desenclos, Jean-Baptiste
    - Inventaire après décès: Billiard, Elisabeth-Anne-Catherine. Marion, Pierre-François (veuve). Paris (rue de), n° 61, Belleville., 2 avril 1845
      inventaire après décès; Belleville (ancienne commune); Paris (rue de); Billiard, Elisabeth-Anne-Catherine; Marion, Pierre-François
    - Inventaire après décès: Thibault, Denis-Elisée. Mare (rue de la), n° 109, Belleville., 5 avril 1845
      inventaire après décès; Belleville (ancienne commune); Mare (rue de la); Thibault, Denis-Elisée
  - Répertoire. 1845, 7 avril - 1850, 30 avril, 7 avril 1845 - 30 avril 1850; MC/RE/XXXVII/35
    Répertoire des notaires Jean-Jacques Piat (7 avril 1845-28 janvier 1847), Victor Gozzoli (29 janvier 1847-30 avril 1850).
    - Inventaire après décès: Buisson, Elisabeth. Bourdin, Jean-Baptiste (épouse). Calais (rue de), n° 63, Belleville., 8 avril 1845
      MC/RE/XXXVII/35
      inventaire après décès; Belleville (ancienne commune); Calais (rue de); Buisson, Elisabeth; Bourdin, Jean-Baptiste
    - Inventaire après décès: Hamman, Christine. Paquet, Jean-Baptiste (épouse). Calais (rue de), n° 65, Belleville., 15 avril 1845
      inventaire après décès; Belleville (ancienne commune); Calais (rue de); Hamman, Christine; Paquet, Jean-Baptiste
    - Inventaire après décès: Doisy, Louis-Nicolas-Pierre. Saint-Laurent (rue), n° 33, Belleville., 16 avril 1845
      inventaire après décès; Belleville (ancienne commune); Saint-Laurent (rue); Doisy, Louis-Nicolas-Pierre
    - Inventaire après décès: Defays, Mathias. Cascades (rue des), n° 27, Belleville., 2 mai 1845
      inventaire après décès; Belleville (ancienne commune); Cascades (rue des); Defays, Mathias
    - Inventaire après décès: Cottiau, Joseph-Gabriel-Alexandre. Calais (rue de), n° 71, Belleville., 22 mai 1845
      inventaire après décès; Belleville (ancienne commune); Calais (rue de); Cottiau, Joseph-Gabriel-Alexandre
    - Inventaire après décès: Demange, Jean-François. Amandiers (rue des), n° 8, Charonne., 24 mai 1845
      inventaire après décès; Charonne (ancienne commune); Amandiers (rue des); Demange, Jean-François
    - Inventaire après décès: Moitié, Bonne-Marie. Leviaux, André-Vincent (épouse). Amandiers (rue des), n° 30, Belleville., 26 mai 1845
      inventaire après décès; Belleville (ancienne commune); Amandiers (rue des); Moitié, Bonne-Marie; Leviaux, André-Vincent
    - Inventaire après décès: Leclerc, Denis. Levert (rue), n° 9, Belleville., 31 mai 1845
      inventaire après décès; Belleville (ancienne commune); Levert (rue); Leclerc, Denis
    - Inventaire après décès: Petigny, Antoine-Victor. Calais (rue de), n° 51, Belleville., 3 juin 1845
      inventaire après décès; Belleville (ancienne commune); Calais (rue de); Petigny, Antoine-Victor
    - Inventaire après décès: Ignard, François. Paris (rue de), n° 168, Belleville., 9 juin 1845
      inventaire après décès; Belleville (ancienne commune); Paris (rue de); Ignard, François
    - Inventaire après décès: Vodable, Pierrette. Saudrais, Jean (épouse). Constantine (rue de), n° 31, Belleville., 10 juin 1845
      inventaire après décès; Belleville (ancienne commune); Constantine (rue de); Vodable, Pierrette; Saudrais, Jean
    - Inventaire après décès: Arbeaumont, Pierre-Antoine-Augustin. Parc (rue du), n° 7, Belleville., 13 juin 1845
      inventaire après décès; Belleville (ancienne commune); Parc (rue du); Arbeaumont, Pierre-Antoine-Augustin
    - Inventaire après décès: Têtu, Jean-François. Tourtille (rue de), n° 19, Belleville., 16 juin 1845
      inventaire après décès; Belleville (ancienne commune); Tourtille (rue de); Têtu, Jean-François
    - Inventaire après décès: Costable, Marie-Marguerite. rentière. Paris (rue de), n° 113, Belleville., 16 juin 1845
      inventaire après décès; Belleville (ancienne commune); Paris (rue de); Costable, Marie-Marguerite
    - Inventaire après décès: Ried, Melchior-Marie. Mare (rue de la), n° 23, Belleville. A la requête de Geneviève Lucine Tortet, sa veuve., 18 juin 1845
      inventaire après décès; Belleville (ancienne commune); Mare (rue de la); Ried, Melchior-Marie; Tortet, Geneviève Lucine
    - Inventaire après décès: Ruin, Louis-Marie. Fessart (rue), n° 37, Belleville., 27 juin 1845
      inventaire après décès; Belleville (ancienne commune); Fessart (rue); Ruin, Louis-Marie
    - Inventaire après décès: Danne, Jean-Jacques. Saint-Denis (rue), n° 45, Belleville., 3 juillet 1845
      inventaire après décès; Belleville (ancienne commune); Saint-Denis (rue); Danne, Jean-Jacques
    - Inventaire après décès: Grange, Michel. Montreuil (route de), n° 29, Charonne., 15 juillet 1845
      inventaire après décès; Charonne (ancienne commune); Montreuil (rue de); Grange, Michel
    - Inventaire après décès: Loné, Marie-Anne-Joséphine. Acart, Antoine-Félix (épouse). officier en retraite. Constantine (rue de), n° 34, Belleville., 24 juillet 1845
      inventaire après décès; Belleville (ancienne commune); Constantine (rue de); Loné, Marie-Anne-Joséphine; Acart, Antoine-Félix
    - Inventaire après décès: Dupuis, Marcelle-Denise. Garnier, Louis-René (épouse). Vins traiteur (marchand de). Orillon (rue de l'), n° 30, Belleville., 24 juillet 1845
      inventaire après décès; Belleville (ancienne commune); Orillon (rue de l'); Dupuis, Marcelle-Denise; Garnier, Louis-René; commerçant
    - Inventaire après décès: Damour, Marie-Anne. Ragot, Louis (épouse). Orillon (rue de l'), n° 27, Belleville., 2 août 1845
      inventaire après décès; Belleville (ancienne commune); Orillon (rue de l'); Damour, Marie-Anne; Ragot, Louis
    - Inventaire après décès: Coulon, Jules-Louis-François. Belleville, Basse-Saint-Denis (rue), n° 39., 7 août 1845
      inventaire après décès; Belleville (ancienne commune); Saint-Denis (rue); Coulon, Jules-Louis-François
    - Inventaire après décès: Tessier, Noël. Delaître (rue), n° 11, Belleville., 13 août 1845
      inventaire après décès; Belleville (ancienne commune); Delaitre (rue); Tessier, Noël
    - Inventaire après décès: Bénard, André-Louis. Fessart (rue), n° 14, Belleville., 27 août 1845
      inventaire après décès; Belleville (ancienne commune); Fessart (rue); Bénard, André-Louis
    - Inventaire après décès: Léger, Jean-Paul-Constantin. Le Pré-Saint-Gervais, Romainville (route de), n° 69., 2 septembre 1845
      inventaire après décès; Le Pré-Saint-Gervais (Seine-Saint-Denis); Léger, Jean-Paul-Constantin
    - Inventaire après décès: Vitry, Marie-Augustine. Auger, Denis-Prudent (épouse). Calais (rue de), n° 13, Belleville., 4 septembre 1845
      inventaire après décès; Belleville (ancienne commune); Calais (rue de); Vitry, Marie-Augustine; Auger, Denis-Prudent
    - Inventaire après décès: Doller, Balthazard-Joseph. Rigoles (rue des), n° 35, Belleville., 4 septembre 1845
      inventaire après décès; Belleville (ancienne commune); Rigoles (rue des); Doller, Balthazard-Joseph
    - Inventaire après décès: Laversin, Louise-Julie-Eudoxie. Mare (rue de la), n° 114, Belleville., 12 septembre 1845
      inventaire après décès; Belleville (ancienne commune); Mare (rue de la); Laversin, Louise-Julie-Eudoxie
    - Inventaire après décès: Leviaux dit Levioux, André-Innocent. Amandiers (rue des), n° 20, Charonne., 13 septembre 1845
      inventaire après décès; Charonne (ancienne commune); Amandiers (rue des); Leviaux dit Levioux, André-Innocent; Levioux, André-Innocent
    - Inventaire après décès: Lohrentz, Antoine-Frédéric-Stanislas. Calais (rue de), n° 82, Belleville., 15 septembre 1845
      inventaire après décès; Belleville (ancienne commune); Calais (rue de); Lohrentz, Antoine-Frédéric-Stanislas
    - Inventaire après décès: Beaufils, Charles-Gabriel. Moulins (rue des), n° 7, Belleville., 20 septembre 1845
      inventaire après décès; Belleville (ancienne commune); Moulins (rue des); Beaufils, Charles-Gabriel
    - Inventaire après décès: Lamy, Charles. Saint-Denis (rue), n° 7, Belleville., 23 septembre 1845
      inventaire après décès; Belleville (ancienne commune); Saint-Denis (rue); Lamy, Charles
    - Inventaire après décès: Courtois, Bernard-Henri. Saint-Laurent (impasse), n° 5 bis, Belleville., 3 octobre 1845
      inventaire après décès; Belleville (ancienne commune); Saint-Laurent (impasse); Courtois, Bernard-Henri
    - Inventaire après décès: Vinet, Jeanne-Louise-Julie. Douin, Nicolas (veuve). Paris (rue de), n° 80, Belleville., 6 octobre 1845
      inventaire après décès; Belleville (ancienne commune); Paris (rue de); Vinet, Jeanne-Louise-Julie; Douin, Nicolas
    - Inventaire après décès: Leconte, Marguerite-Catherine. Boudin, Nicolas-François (veuve). Isly (passage d'), Belleville., 11 octobre 1845
      inventaire après décès; Belleville (ancienne commune); Isly (passage d'); Leconte, Marguerite-Catherine; Boudin, Nicolas-François
    - Inventaire après décès: Beaudouin, Désirée-Adélaïde-Aimée. Bois (rue des), n° 8, Belleville., 13 octobre 1845
      inventaire après décès; Belleville (ancienne commune); Bois (rue des); Beaudouin, Désirée-Adélaïde-Aimée
    - Inventaire après décès: Ladrey, Claudine. Voytot, François-Eugène (épouse). Paris (rue de), n° 61, Belleville., 13 octobre 1845
      inventaire après décès; Belleville (ancienne commune); Paris (rue de); Ladrey, Claudine; Voytot, François-Eugène
    - Complément d'inventaire après décès: Mercier, Gilbert. Amandiers (rue des), n° 9, Belleville. A la requête de Marie Charlotte Césarine Vuez, sa veuve., 25 octobre 1845
      inventaire après décès; Belleville (ancienne commune); Amandiers (rue des); Mercier, Gilbert; Vuez, Marie-Charlotte-Césarine
    - Inventaire après décès: Carré, Nicolas-Philippe. Rigoles (rue des), n° 28, Belleville. A la requête de Marguerite Théodore Lefaure, son épouse., 30 octobre 1845
      inventaire après décès; Belleville (ancienne commune); Rigoles (rue des); Carré, Nicolas-Philippe; Lefaure, Marguerite Théodore
    - Inventaire après décès: Chatelet, Anne-Rose. Mandy, Joseph (épouse). Paris (rue de), n° 53, Belleville., 31 octobre 1845
      inventaire après décès; Belleville (ancienne commune); Paris (rue de); Chatelet, Anne-Rose; Mandy, Joseph
    - Inventaire après décès: Deguielle, Antoinette-Françoise. Prieur, Louis-Marie (épouse). Amandiers (rue des), n° 106, Belleville., 7 novembre 1845
      inventaire après décès; Belleville (ancienne commune); Amandiers (rue des); Deguielle, Antoinette-Françoise; Prieur, Louis-Marie
    - Inventaire après décès: Genot, Barbe. Leloup, Joseph (épouse). Le Pré-Saint-Gervais, Grande rue, n° 62., 11 novembre 1845
      inventaire après décès; Le Pré-Saint-Gervais (Seine-Saint-Denis); Genot, Barbe; Leloup, Joseph
    - Inventaire après décès: Gruget, Jeanne. Tisserand, Pierre-Antoine (veuve). Rigoles (rue des), n° 6, Belleville., 27 novembre 1845
      inventaire après décès; Belleville (ancienne commune); Rigoles (rue des); Gruget, Jeanne; Tisserand, Pierre-Antoine
    - Inventaire après décès: Godefroy, Antoine-Amand. Ménilmontant (chaussée de), n° 36, Belleville., 29 décembre 1845
      inventaire après décès; Belleville (ancienne commune); Ménilmontant (chaussée de); Godefroy, Antoine-Amand
    - Inventaire après décès: Peschoud, Claude-François. rentier. Villette (rue de La), n° 31, Belleville., 9 janvier 1846
      inventaire après décès; Belleville (ancienne commune); Villette (rue de la); Peschoud, Claude-François
    - Inventaire après décès: Heurtault, Marie-Anne. Bonnassot, Pierre-Frédéric (épouse). Chopinette (rue de la), n° 9, Belleville., 24 janvier 1846
      inventaire après décès; Belleville (ancienne commune); Chopinette (rue de la); Heurtault, Marie-Anne; Bonnassot, Pierre-Frédéric
    - Inventaire après décès: Gratpauche, François-Augustin. Vins restaurateur (marchand de). Pantin, Romainville (bois de)., 5 février 1846
      inventaire après décès; Pantin (Seine-Saint-Denis); Gratpauche, François-Augustin; commerçant
    - Inventaire après décès: Chevance, Catherine-Augustine. Bertambois, Pascal (veuve). Fessart (rue), n° 38, Belleville., 6 février 1846
      inventaire après décès; Belleville (ancienne commune); Fessart (rue); Chevance, Catherine-Augustine; Bertambois, Pascal
    - Inventaire après décès: Granjon, Jeanne. Ancel, Pierre-Julien (veuve). Solitaires (rue des), n° 10, Belleville., 13 février 1846
      inventaire après décès; Belleville (ancienne commune); Solitaires (rue des); Granjon, Jeanne; Ancel, Pierre-Julien
    - Inventaire après décès: Jametz, Félicité-Alphonsine. Saumon, Antoine-Henri-Léandre (épouse). Saint-Laurent (rue), n° 56, Belleville., 16 février 1846
      inventaire après décès; Belleville (ancienne commune); Saint-Laurent (rue); Jametz, Félicité-Alphonsine; Saumon, Antoine-Henri-Léandre
    - Inventaire après décès: Cointre, Jeanne-Marie. Pagès, Joseph (épouse). boulanger. Couronnes (rue des), n° 29, Belleville., 5 mars 1846
      inventaire après décès; Belleville (ancienne commune); Couronnes (rue des); Cointre, Jeanne-Marie; Pagès, Joseph; boulanger
    - Inventaire après décès: Violet, Félicité. Vezin, Louis (épouse). Vincent (rue), n° 6, Belleville., 21 mars 1846
      inventaire après décès; Belleville (ancienne commune); Vincent (rue); Violet, Félicité; Vezin, Louis
    - Inventaire après décès: Royer, Angélique-Françoise. Renard (passage du), n° 4, Belleville., 25 mars 1846
      inventaire après décès; Belleville (ancienne commune); Renard (passage du); Royer, Angélique-Françoise
    - Inventaire après décès: Peltier, Honorine-Félicité. Coconier, Louis (épouse). Ménilmontant (chaussée de), n° 82, Belleville., 1er avril 1846
      inventaire après décès; Belleville (ancienne commune); Ménilmontant (chaussée de); Peltier, Honorine-Félicité; Coconier, Louis
    - Inventaire après décès: Lhullier, Jean-François. Amandiers (rue des), n°s 51 à 53, Belleville., 3 avril 1846